【裁判字號】    89,易,1284
【裁判日期】    891030
【裁判案由】    竊盜
【裁判全文】
臺灣屏東地方法院刑事判決                        八十九年度易字第一二八四號
    公  訴  人  臺灣屏東地方法院檢察署檢察官
    被      告  戊○○
右列被告因竊盜案件，經檢察官提起公訴（八十九年度偵字第四七六六號）及移送併
辦（八十九年度偵字第五二一八號），本院判決如左：
     主  文
戊○○以犯竊盜罪為常業，累犯，處有期徒刑壹年肆月。剪刀柄壹把及螺絲起子壹支
均沒收。
     事  實
一、戊○○前因竊盜案件，經本院更定其刑處有期徒刑二年確定，於民國八十八年八
    月二十九日執行完畢，猶不知悛悔，復意圖為自己不法之所有，基於常業之犯意
    ，竊取他人財物，恃以為生活之資，詳情如下：
（一）戊○○於八十九年八月十五日凌晨一時十五分許，騎駛借得來之機車，並攜帶
      其所有末端尖銳足供兇器使用之剪刀柄一把，在屏東縣恆春鎮○○路文化巷內
      處，以上開剪刀柄撬開乙○○所有之車號ＥＲ─二○一六號小客車，竊取置放
      於車內之硬幣共計新台幣（下同）二千元，得手後逃逸時，適為乙○○撞見，
      經乙○○抄記其機車之概略車號後報警，嗣於同年月十七日下午五時三十分許
      ，為警循線在其住處查獲，並扣得上開剪刀柄一把。
（二）戊○○於八十九年八月十六日中午十二時許，攜帶其所有足供兇器使用之螺絲
      起子一支（未扣案），撬開丙○○位於屏東縣恆春鎮○○路文化巷五十一號住
      處之門閂，侵入其內竊取鹿角一對及米糕石一塊得手（無故侵入住居部分，未
      據告訴），後將之藏置於其同鎮路八十六號住處，嗣於同年月十七日下午五時
      三十分許，為警循線在其住處查獲。（鹿角一對及米糕石一塊，業據丙○○具
      領）
（三）戊○○於八十九年九月十二日中午十二時許，侵入屏東縣恆春鎮城南里恆中新
      村三十七號恆春國中老師宿舍（無故侵入住居部分，未據告訴），分別於客廳
      及二樓房間內，竊取甲○○所有之硬幣共計一百七十元及金戒指一枚、手錶一
      隻（均扣案），得手後逃逸，嗣於同年九月十二日下午八時二十分許，因下列
      （四）之犯行，為警循線查獲。
（四）戊○○於八十九年九月十二日下午七時許，侵入屏東縣恆春鎮○○里○○路三
      十三號丁○○所開設之「巧婉美髮店」（無故侵入住居部分，未據告訴），竊
      取櫃檯上皮包內之現金三百五十元，得手後適為鄰人林秀桂發現，戊○○隨即
      由屋後逃竄，然不慎由鐵皮屋上摔下受傷，嗣於同年九月十二日下午八時二十
      分許，為警循線在恆春鎮南門醫院查獲。（現金三百五十元，業據丁○○具領
      ）
二、案經屏東縣警察局恆春分局報請臺灣屏東地方法院檢察署檢察官偵查起訴及移送
    併案審理。
     理  由
一、訊據被告戊○○就前揭事實坦承不諱，核與被害人乙○○、丙○○、丁○○之供
    述渠等財物遭竊及目擊證人林秀桂指認被告為竊賊等情相符，並有各該贓物認領
    保管單附卷可稽。此外，復有犯罪工具剪刀柄一把及贓物硬幣共計一百七十元、
    金戒指一枚、手錶一隻等扣案足憑。次查，被告前因竊盜案執行至八十八年八月
    二十九日完畢，出監未及一年，故態復萌，其中事實欄編號（三）、（四）者，
    甚而係於為警查獲經偵訊交保釋放後再犯，而訊據被告先後於偵訊及本院審理時
    供稱：伊無業，出獄後沒有工作，因為人家都不要僱用關出來的人等語明確，參
    以被告於一個月內，密集行竊，顯係賴竊盜所得為生，足證被告係基於常業之犯
    意行竊，事證明確，犯行洵堪認定，應予依法論科。
二、按凡以竊盜為常業者，無論其行為合於刑法第三百三十七條，抑合於第三百三十
    八條第一項第一款至第六款之規定（即現行刑法第三百二十條及第三百二十一條
    第一項第一款至六款），均應適用第三百三十八條第一項第七款論科（即現行刑
    法第三百二十二條）。（最高法院十八年上字第一九六一號判例參照）核被告所
    為，係犯刑法第三百二十二條之常業竊盜罪。其中事實欄編號（三）、（四）之
    犯行，亦即經檢察官移送併辦之部分，雖未據起訴，然檢察官就犯罪事實一部起
    訴者，其效力及於全部，此部分之犯行，與起訴之事實，時間緊接，犯罪構成要
    件相同，而常業犯本含有連續反覆作為之性質，屬實質上一罪，為起訴效力所及
    ，本院自得予以審理。而公訴人僅就事實欄編號（一）、（二）之犯行審酌，認
    係屬連續犯，未及斟酌被告併案之犯行及恃竊盜為生之情事，容有未洽，惟其意
    圖為自己不法之所有，竊取他人財物之基本事實同一，起訴法條應予變更。被告
    前因竊盜案件，經本院更定其刑處有期徒刑二年確定，於八十八年八月二十九日
    執行完畢，有臺灣屏東地方法院檢察署刑案資料查註紀錄表及本院全國前案紀錄
    表足佐，其於五年內再犯本件有期徒刑以上之罪，為累犯，應依刑法第四十七條
    加重其刑。爰審酌被告年輕力盛，不務正業，不思勤奮工作，有竊盜前科，素行
    不端，甫經查獲後隨即再犯，毫無警惕之心，姑念其所得無多，犯罪手段、情節
    尚非重大，坦承犯行，態度良好等一切情狀，量處如主文所示之刑。
三、剪刀柄一把及螺絲起子一支等物，前者業已扣案，後者雖未扣案，然無證據證明
    業已滅失無存，且均為被告所有供犯罪所用之物，業據被告供承在卷，均應依刑
    法第三十八條第一項第二款宣告沒收。至扣案之硬幣共計一百七十元、金戒指一
    枚及手錶一隻等贓物，則為被害人甲○○所有，附此敘明。
據上論斷，應依刑事訴訟法第二百九十九條第一項前段、第三百條，刑法第三百二十
二條、第四十七條、第三十八條第一項第二款，判決如主文。
本案經檢察官莊啟勝到庭執行職務。
中      華      民      國      八十九      年      十    月    三十    日
                                      臺灣屏東地方法院刑事第二庭
                                          法  官    蔡憲德
右正本證明與原本無異。
對於本判決如有不服應於收受送達後十日內向本院提出上訴書狀上訴於台灣高等法院
高雄分院並按他造當事人之人數附具繕本。
                                          書記官    林鴻仁
中      華      民      國      八十九      年      十    月    三十    日
附錄本案論罪科刑法條
刑法第三百二十二條
以犯竊盜罪為常業者，處一年以上七年以下有期徒刑。
刑法第三百二十二條規定以竊盜為常業之罪，指以竊盜為職業者而言，不以行竊次數
為標準，苟非以行竊為謀生之職業，縱有多次行竊，仍難以常業竊盜論擬。


司法院資訊處製作；財團法人民間司法改革基金會備份。
